臺灣士林地方法院交通事件裁定　　　　　　　　　　九十三年度交聲字第三六七號
　　原處分機關　臺北巿交通事件裁決所
　　異　議　人
　　即受處分人　連沂國際有限公司
　　代　表　人　甲○○○
　　送達代收人　余碧連
右列受處分人因違反道路交通管理處罰條例案件，對於臺北市交通事件裁決所民國九
十三年三月三十日所為之處分（原處分案號：北市裁三字第裁二二─Ｚ000000
00號），聲明異議，本院裁定如左：
    主  文
異議駁回。
    理  由
一、按道路交通管理處罰條例第十五條第一項第五款、第二項規定：行車執照有效期
    屆滿，不依規定換領而行駛者，處汽車所有人或領用人新臺幣（下同）九百元以
    上一千八百元以下罰鍰，並扣繳牌照。另同條例第十二條第一項第四款及第二項
    規定：使用註銷之牌照行駛者，處汽車所有人三千六百元以上一萬零八百元以下
    罰鍰，並扣繳牌照。又按，道路交通管理處罰條例所規定之裁罰，本屬行政罰之
    性質，依司法院大法官釋字第二七五號解釋意旨：「人民違反法律上之義務而應
    受行政罰之行為，法律無特別規定時，雖不以出於故意為必要，仍須以過失為其
    責任條件。但應受行政罰之行為，僅須違反禁止規定或作為義務，而不以發生損
    害或危險為其要件者，推定為有過失，於行為人不能舉證證明自己無過失時，即
    應受處罰」。
二、本件異議人即受處分人連沂國際有限公司（下稱連沂公司）所有之車牌號碼ＢＱ
    ─九五九六號自用小客車，未依指定檢驗日期即民國（下同）九十一年三月三十
    日至監理機關參加定期檢驗，逾期六個月以上而牌照遭註銷，該車之行車執照亦
    逾越有效日期未依規定換領，異議人之送達代收人余碧連仍於九十三年二月六日
    下午四時四十分許，駕駛前揭自用小客車行經國道一號高速公路（即中山高）北
    上七．二公里處，為巡邏員警攔停舉發「１．行照逾期、２．使用註銷號牌行駛
    公路」違規等情，有內政部警政署國道公路警察局舉發違反道路交通管理事件通
    知單、車牌號碼ＢＱ─九五九六號自用小客車行車執照影本附卷可稽。至異議人
    雖辯稱：該車因取得未滿五年，需開立公司發票才能辦理車子過戶，然連沂公司
    於八十四年三月十六日停業後，公司發票早已繳回稅捐處，所以車子無法辦理過
    戶，地址無法變更，信件亦無人轉寄，故其完全不知有罰單送達，也因此導致罰
    款無法繳清，被禁止驗車進而註銷牌照，其並非故意云云。然查就卷附之ＢＱ─
    九五九六號自用小客車行車執照影本觀之，發照日期為八十三年三月三十日，換
    補照日期為八十九年四月二十日，依此連沂公司係在新車時取得，則應無異議人
    所稱因取得未滿五年過戶需開立公司發票之情事；若此車係於八十九年換補照時
    取得，則當時連沂公司已停業五年餘，異議人亦應可預見該車以公司名義登記日
    後如有罰單等情況將產生之種種問題，是異議人就不知罰單送達而導致牌照註銷
    之結果難謂無過失。況依首揭所述，異議人上開違反禁止規定而應受行政罰之行
    為，無論出於故意或過失均應受處罰，故異議人所辯，顯不足採。原裁決機關援
    引首開規定，裁處罰鍰新臺幣七千二百元，並扣繳牌照，核無不合，異議人猶執
    前詞不服處分，其異議為無理由，應予駁回。
據上論斷，應依道路交通案件處理辦法第十九條，裁定如主文。
中      華      民      國      九十三      年      六    月      九    日
                                        臺灣士林地方法院交通法庭
                                            法  官  李  育  仁
右正本證明與原本無異。
如不服本裁定應於送達後五日內向本院提出抗告狀。
                                            書記官  陳  玉  瓊
中      華      民      國      九十三      年      六    月      十四  日
